【裁判字號】    90,上訴,17
【裁判日期】    891017
【裁判案由】    懲治走私條例
【裁判全文】
臺灣高等法院臺南分院刑事判決                九十年度上訴字第一七號      Ｇ
      上  訴  人
      即  被  告  甲  ○  ○
      選任辯護人  林  昆  
右上訴人因違反懲治走私條例案件，不服臺灣臺南地方法院八十九年度訴字第九七七
號中華民國八十九年十月十七日第一審判決（起訴案號：臺灣臺南地方法院檢察署八
十九年度營偵字第九五六號），及移送併辦審理（八十九年度偵字第八七二五號），
提起上訴，本院判決如左：
      主      文
上訴駁回。
      事      實
一、甲○○（前於八十八年四月間甫因違反懲治走私條例，經判處有期徒刑柒月，緩
    刑年確定，未構成累犯）明知逾行政院公告管制進口物品數額之走私物品不得
    運送、銷售或藏匿，仍基於運送走私物品之犯意，於民國（下同）八十九年七月
    十二日晚上十一時卅分許，以新台幣（下同）五千元之代價受僱於黃德隆（業經
    原審判刑確定），二人即基於共同運送私運管制物品進口逾公告數額走私物品之
    犯意聯絡，由甲○○駕駛車牌號碼為ＶＰ－七六四六號自用小貨車，由屏東縣屏
    東市○○街一五四巷廿號黃德隆之居所出發，於翌日凌晨三時卅分許至雲林縣莿
    桐鄉某加油站旁，由黃德隆向姓名、年籍不詳之成年男子，以二十五萬元之價格
    ，販入未貼專賣憑證私運進口之管制物品即未稅七星牌洋菸廿五箱（共一萬二千
    五百包，完稅價格為十七萬七千五百元）後，裝載於上開之小貨車上，欲運送至
    屏東地區，由黃德隆銷售予不特定之檳榔攤圖利，（按販賣未貼專賣憑證之菸類
    部分，並無積極證據足以證明甲○○亦具有共同犯意）然未及銷售即於八十九年
    七月十三日上午五時途經國道一號公路二八０公里南向處，為警查獲，並扣得上
    開未貼專賣憑證之菸類七星牌洋菸二十五箱（共一萬二千五百包）。
二、案經國道公路警察局第四警察隊報請臺灣臺南地方法院檢察署檢察官偵查起訴，
    及併案審理。
      理      由
一、訊據上訴人即被告甲○○矢口否認犯行，辯稱：「黃德隆是我的客戶，以五千元
    叫我替他載貨，我不知載的東西是什麼」等語。但查，前開事實，已據被告甲○
    ○、原審共同被告黃德隆分別於警訊、原審偵審時均供承不諱，互核相符，且有
    上開未貼專賣憑證私運進口之管制物品未稅七星牌洋菸二十五箱（共一萬二千五
    百包）扣案可資佐證。而扣案之上開未稅洋菸，於查獲時之完稅價格為十七萬七
    千五百元等情，亦有財政部高雄關稅局八十九年九月十三日關緝字第八九○六○
    八八九號函一紙附卷可稽，且上開扣案洋菸，依行政院根據懲治走私條例第二條
    第四項所公告之「管制物品項目及其數額」丙項第一款規定，係屬管制進口物品
    ，其完稅價格且已逾上開丙項公告之十萬元，自屬走私物品無疑。另參諸其品牌
    產地及數量已足認係由我國境內以外未經報關手續走私運入我國境內之物品無疑
    。是被告黃德隆、甲○○等二人之自白經核與事實相符，本件事證明確，被告上
    開犯行堪以認定，所辯不足採信。又本案事證既明，被告聲請再次傳訊黃德隆，
    本院認為無此必要，附此說明。
二、核被告甲○○所為，係犯懲治走私條例第三條第一項之運送走私物品罪。又被告
    甲○○與黃德隆等二人就運送上開走私物品罪，有犯意聯絡及行為分擔，均應論
    以共同正犯。原審適用上開法條及刑法第十一條前段、第二十八條、罰金罰鍰提
    高標準條例第一條前段之規定，並審酌被告甲○○前於八十八年四月間，甫因違
    反懲治走私條例案件，經台灣高雄地方法院判處有期徒刑七月，緩刑三年確定，
    仍不知悔改，顯有再犯之虞，及犯罪之動機、目的、手段、所得之利益、運送走
    私物品對國家財政稅收所生之影響並助長走私歪風所生之危害甚鉅，惟其在原審
    尚能坦承犯行、態度良好等一切情狀，量處有期徒刑拾月，以資懲儆。（至扣案
    之未貼專賣憑證之未稅七星牌洋菸二十五箱（共一萬二千五百包），因原審認原
    審共同被告黃德隆另觸犯台灣省內菸酒專賣暫行條例之罪，而另依台灣省內菸酒
    專賣暫行條例第四十條第一款之規定宣告沒收。故上開沒收部分，原判決於主文
    內雖未緊接於黃德隆所犯罪名之下，而有所不當，惟黃德隆部分既已判決確定，
    自非本院審理範圍）。本案經核原審認事用法俱無不合，量刑亦稱妥適，被告上
    訴意旨否認犯罪，指摘原判決不當，並無可取，為無理由，應予駁回。
據上論結，應依刑事訴訟法第三百六十八條，判決如主文。
本案經檢察官吳忠賢到庭執行職務。
中    華    民    國      九十      年      二      月      十四        日
                                  臺灣高等法院臺南分院刑事第三庭
                                      審判長法官  黃    崑    宗
                                            法官  莊    俊    華
                                            法官  林    勝    木
右正本證明與原本無異。
如不服本判決，應於判決送達後十日內向本院提出上訴狀，其未敘述理由者並應於提
出上訴狀後十日內向本院補提理由書（應附繕本)。
                                      法院書記官  吳    秋    賢
中    華    民    國      九十      年      二      月      十五        日
附錄法條：
懲治走私條例第三條第一項：運送、銷售或藏匿前條第一項之走私物品者，處五年以
                          下有期徒刑、拘役或科或併科新臺幣九萬元以下罰金。


司法院資訊處製作；財團法人民間司法改革基金會備份。
